臺灣高等法院民事判決 
109年度上易字第1177號
上  訴  人  翁明珠  
訴訟代理人  邱政義律師
複  代理人  陳憲欽  

被  上訴人  陳彥融  
上列當事人間請求侵權行為損害賠償事件，上訴人對於中華民國
109年8月18日臺灣新北地方法院109年度訴字第1233號第一審判
決提起上訴，本院於110年11月16日言詞辯論終結，判決如下：
    主      文
原判決關於駁回上訴人後開第二項之訴部分，暨訴訟費用之裁判
（除確定部分外）均廢棄。
被上訴人應再給付上訴人新臺幣柒萬肆仟元，及自民國一百零九
年七月十日起至清償日止，按年息百分之五計算之利息。
其餘上訴駁回。
第一、二審訴訟費用（除確定部分外）由被上訴人負擔百分之十
五，餘由上訴人負擔。
    事實及理由
一、程序方面：
  ㈠被上訴人經合法通知但未於言詞辯論期日到場，核無民事訴
    訟法第386條各款所列情形，爰依上訴人之聲請，由其一造
    辯論而為判決。
　㈡上訴人於民國109年9月14日上訴狀，請求被上訴人再給付新
    臺幣（下同）99萬0733元本息（見本院卷第19頁）。嗣於本
    院109年9月13日準備程序減縮為57萬元本息（見本院卷第18
    8頁筆錄）；其減縮上訴聲明，應予准許，併此敘明。
二、上訴人主張：107年3月13日14時53分許，被上訴人駕駛車牌
    號碼0000-00號自用小客車（下稱陳車），於新北市○○區○○
    路00巷0弄0○00號之「巴黎大街社區」之地下1樓停車場內，
    撞擊伊所騎乘車牌號碼000-000號普通重型機車（下稱翁車
    ），致伊受有左足外側部鈍傷有開放性傷口合併蜂窩組織炎
    、左足內側擦傷有表淺性傷口等傷害，精神亦受有相當痛苦
    。伊已勝訴確定之13萬7202元（醫療費5735元、交通費7200
    元、不能工作損失5萬4267元、慰撫金7萬元），但是自107
    年3月13日至107年5月25日止，需專人半日照護，每半日看
    護費1000元，74日共7萬4000元；且自107年3月13日至同年4
    月14日止均無法工作，每日收入原為5000元，33日不能工作
    損失共16萬5000元；加計調養費5萬1000元、慰撫金28萬元
    ，合計57萬元。爰依民法第184條第1項前段、第191條之2、
    第193條第1項、第195條第1項前段之規定，訴請：被上訴人
    應給付上訴人57萬元，及自變更聲明翌日起至清償日止按年
    息百分之五計算之利息等語（未繫屬本院部分，不予贅述）
    。
三、被上訴人未於言詞辯論期日到場，亦未於本院提出書狀，以
    往陳述略稱：伊就系爭事故有過失，但是上訴人所主張看護
    費與不能工作損失，並無依據；且慰撫金過高等語，資為抗
    辯。
四、原審就上訴人前開請求，為上訴人敗訴之判決（未繫屬本院
    部分，不予贅述）。上訴人提起上訴並聲明： ㈠原判決駁回
    上訴人下開第㈡項之訴部分廢棄。㈡上開廢棄部分，被上訴人
    應再給付上訴人57萬元，及自變更聲明翌日（109年7月10日
    ）起至清償日止按年息百分之五計算之利息。被上訴人於本
    院並無聲明或陳述。
五、兩造不爭執事項：
  ㈠被上訴人於107年3月13日14時53分許駕駛陳車，在位於新北
    市○○區○○路00巷0弄0○00號之「巴黎大街社區」之地下1樓停
    車場內，撞擊上訴人所騎乘翁車（車主為共同原告戴偉婷）
    ，致上訴人受有左足外側部鈍傷有開放性傷口合併蜂窩組織
    炎、左足內側擦傷有表淺性傷口等傷害（見起訴狀、原審卷
    44頁筆錄）。
　㈡被上訴人因系爭事故涉有過失致傷罪嫌，經臺灣新北地方檢
    察署檢察官以107年度偵字第22700號提起公訴，臺灣新北地
    方法院107年度審交易字第1002號判決處拘役30日確定（見
    原審卷85-91頁判決書）。
六、上訴人除勝訴確定之13萬7202元外，主張被上訴人應再賠付
    74日看護費7萬4000元、33日無法工作損失16萬5000元、調
    養費5萬1000元、慰撫金28萬元，合計57萬元等語（見本院
    卷201-205頁）。經查：
　㈠按「因故意或過失，不法侵害他人之權利者，負損害賠償責
    任」、「汽車、機車或其他非依軌道行駛之動力車輛，在使
    用中加損害於他人者，駕駛人應賠償因此所生之損害。但於
    防止損害之發生，已盡相當之注意者，不在此限」、「不法
    侵害他人之身體或健康者，對於被害人因此喪失或減少勞動
    能力或增加生活上之需要時，應負損害賠償責任」、「不法
    侵害他人之身體、健康、名譽、自由、信用、隱私、貞操，
    或不法侵害其他人格法益而情節重大者，被害人雖非財產上
    之損害，亦得請求賠償相當之金額」，民法第184條第1項前
    段、第191條之2、第193條第1項、第195條第1項前段分別定
    有明文。
　㈡上訴人主張其受有左足外側部鈍傷合併蜂窩性組織炎等傷勢
    ，需專人半日看護共74日等情，並提出診斷證明書為證（
　　見原審卷第31頁）。嗣本院將診斷證明書等件送請長庚醫療
    財團法人林口長庚紀念醫院（下稱林口長庚）鑑定上訴人所
    需休養、看護等項，林口長庚於110年6月18日以長庚院林字
    第1100450423函回覆：「說明二、依病歷記載，病人翁君於
    107年（下同）3月14日因左足外側部鈍傷合併蜂窩性組織炎
    及左足内側擦傷，至本院感染醫學科門診就醫，經治療後於
    同日離院，依病人當時之病情研判，其自受傷時起至5月25
    日前宜休養，建議需由專人半日照護；本院無從得知『傳統
    市場服飾銷售』之工作内容為何，惟病人自傷後至4月14日前
    ，應不宜從事重度勞動程度之工作，建議多休息且不宜久站
    ，另因個人體質及恢復能力各有不同，故以上僅供參考，仍
    應以病人之實際工作内容、工作負荷及強度為準」（見本院
    卷第151頁）。依林口長庚上開資料，可知上訴人所受傷勢
    ，自107年3月13日至同年5月25日，宜休養並由專人半日照
    護。則上訴人主張每半日看護費為1000元，前述74日共計7
    萬4000元，應屬可採。
　㈢上訴人另稱其在傳統市場銷售服飾，原本每日收入5000元；
    自107年3月13日至107年4月14日，不宜從事重度勞動工作且
    不宜久站，33天不能工作損失為16萬5000元云云（見本院卷
    第201-205、188頁）。惟查，上訴人所提供服飾相片多張（
    見本院卷第113-139頁），僅顯示上訴人從事服飾販賣工作
    ，尚無從證明每日收入達5000元，且上訴人107、108年並無
    所得資料（見限制閱覽卷之稅務電子閘門所得調件明細表）
    ；是本院僅得按基本工資計算前開期間之不能工作損失。又
    107年度勞工基本工資為2萬2000元，自107年3月13日至同年
    5月25日，74日不能工作之損失共5萬4267元（計算式：22,0
    00×74/30＝54,267，小數點以下四捨五入），此部分業據原
    審判決上訴人勝訴確定；則其主張不能工作損失尚有16萬50
    00元一節，尚無可取。
　㈣上訴人主張被上訴人另應支付調養費5萬1000元云云（見本院
    卷第188、201-205頁）。然而，上訴人並未舉證證明其有購
    買調養品之必要，復未提出相關單據。是上訴人此一主張，
    本院無從採取。
　㈤又按慰藉金之多寡，應斟酌雙方之身分、地位、資力與加害
    之程度及其他各種情形核定相當之數額。其金額是否相當，
    自應依實際加害情形與被害人所受之痛苦及雙方之身分、地
    位、經濟狀況等關係決定之（最高法院85年台上字第460號
    判決意旨參照）。經查，上訴人因系爭事故受有左足外側部
    鈍傷有開放性傷口合併蜂窩組織炎、左足內側擦傷有表淺性
    傷口等傷害，已如前述，應認其精神上受有一定程度之痛苦
    。本院並審酌系爭事故發生經過，事故責任均在被上訴人，
    再參酌兩造工作與財產狀況（見限制閱覽卷之稅務電子閘門
    所得調件明細表、本院卷第113-139頁相片），以及兩造身
    分、地位、經濟狀況等一切情狀，認除原審判決確定7萬元
    本息外，上訴人請求被上訴人再給付慰撫金28萬元，尚屬過
    高，並非可取。
七、綜上所述，除原判決命被上訴人給付上訴人13萬7202元本息
    確定部分外；上訴人依據民法第184條第1項前段、第191條
    之2、第193條第1項、第195條第1項前段之規定，訴請：「
    被上訴人應再給付上訴人7萬4000元，及自變更聲明翌日（
    即109年7月10日）起至清償日止按年息百分之五計算之利息
    」；於法有據，應予准許，逾此範圍請求，於法無據，應予
    駁回。是以原審就前揭應准許部分，為上訴人敗訴之判決，
    尚有未洽；上訴意旨指摘原判決此部分不當，求予廢棄改判
    ，為有理由，應由本院廢棄改判如主文第2項所示。至於原
    審就上訴人前開請求不應准許部分，為上訴人敗訴判決
    ，經核於法並無不合，上訴意旨仍執陳詞指摘原判決此部分
    不當，求予廢棄，為無理由，應駁回此部分上訴。
八、本件事證已臻明確，兩造其餘攻擊、防禦方法及證據，經斟
    酌後，認均不足以影響本判決結果，自無逐一詳予論述之必
    要，併予敘明。
九、據上論結，本件上訴為一部有理由，一部無理由，依民事訴
    訟法第450條、第449條第1項、第79條前段、第463條、第38
    5條第1項前段，判決如主文。
中　　華　　民　　國　　110 　年　　12　　月　　7 　　日
                  民事第十一庭  
                        審判長法  官  李慈惠
                              法  官  謝永昌
                              法  官  吳燁山
正本係照原本作成。
不得上訴。
中　　華　　民　　國　　110 　年　　12　　月　　7 　　日
　　　　　　　　　　　　　    書記官  莊雅萍